【裁判字號】    97,審訴,185
【裁判日期】    970226
【裁判案由】    毒品危害防制條例
【裁判全文】
臺灣桃園地方法院刑事判決             97年度審訴字第185號
公  訴  人  臺灣桃園地方法院檢察署檢察官
被      告  甲○○
指定辯護人  本院公設辯護人  林銘宏
上列被告因違反毒品危害防制條例案件，經檢察官提起公訴（96
年度毒偵字第5726號），嗣被告於準備程序進行中為有罪之陳述
，經本院合議庭裁定由受命法官獨任進行簡式審判程序後，聲請
改依協商程序而為判決，本院判決如下：
    主  文
甲○○施用第一級毒品，處有期徒刑捌月又拾伍日；又施用第二
級毒品，處有期徒刑陸月又拾伍日。應執行有期徒刑壹年貳月。
    事實及理由
一、本件被告所犯係死刑、無期徒刑或最輕本刑為三年以上有期
    徒刑以外之罪，其於準備程序中就被訴事實為有罪之陳述，
    經本院告知簡式審判程序之旨，並聽取公訴人、被告及辯護
    人之意見後，爰依刑事訴訟法第273 條之1 第1 項規定合議
    裁定由受命法官獨任進行簡式審判程序。
二、被告甲○○前有違反廢止前麻醉藥品管理條例、強盜、毒品
    危害防制條例、竊盜等前科，其中於民國87年間，因強盜案
    件，經臺灣高等法院以90年度上更(一)字第1053號判決判處有
    期徒刑6 年，提起上訴後，經最高法院以91年度台上字第32
    39號判決上訴駁回確定；又於88年間，因竊盜案件，經臺灣
    基隆地方法院以89年度訴字第7 號判決判處有期徒刑9 月，
    提起上訴後，再經臺灣高等法院以89年度上易字第4554號判
    決駁回上訴確定；另於89年間，因違反毒品危害防制條例案
    件，經臺灣基隆地方法院以89年度簡上字第147 號判決判處
    有期徒刑6 月確定；復於89年間，因違反毒品危害防制條例
    案件，經臺灣基隆地方法院以89年度訴字第766 號判決判處
    有期徒刑8 月確定，上開4 罪刑經臺灣高等法院以91年度聲
    字第902 號裁定應執行有期徒刑7 年2 月確定；再於93年間
    ，因違反毒品危害防制條例案件，經臺灣宜蘭地方法院以93
    年度訴字第173 號判決判處有期徒刑10月確定，於90年7 月
    27日起入監接續執行，於95年9 月7 日縮短刑期假釋出監。
    後甲○○於假釋期間，竟因違反保安處分執行法，致由原執
    行監獄即臺灣宜蘭監獄檢具撤銷假釋報告表陳請法務部函准
    辦理撤銷假釋，並經臺灣宜蘭地方法院檢察署檢察官依法聲
    請減刑暨依旨換發指揮書（96年度執減更字第1167號），致
    其前案猶有殘刑1 年11月20日尚待執行（不構成累犯）。
三、另被告曾於87年因施用毒品案件，經臺灣基隆地方法院以87
    年度毒聲字第570 號裁定送觀察、勒戒後，認無繼續施用毒
    品之傾向，於87年11月25日執行完畢，並經臺灣基隆地方法
    院檢察署檢察官於87年11月25日以87年度偵字第4989、5210
    號為不起訴處分確定。又於89年間因施用毒品案件，經臺灣
    基隆地方法院以89年度毒聲字第89號裁定送觀察、勒戒後，
    認無繼續施用毒品之傾向，於89年4 月24日執行完畢，並經
    臺灣基隆地方法院檢察署檢察官於89年4 月27日以89年度毒
    偵緝字第158 號為不起訴處分確定。復因施用毒品案件，經
    臺灣基隆地方法院以89年度毒聲字第1915號裁定令入戒治處
    所施以強制戒治，嗣因前揭強制戒治其成效經評定合格，經
    臺灣基隆地方法院以90年度毒聲字第964 號裁定停止戒治而
    於90年7 月27日出所，所餘戒治期間付保護管束，迄至90年
    12月14日保護管束期滿執行完畢，本次犯行並經臺灣基隆地
    方法院以89年度簡上字第147 號判決判處有期徒刑6 月確定
    ；又5 年內，於93年間，再因施用毒品案件，經臺灣宜蘭地
    方法院以93年度訴字第173 號判決判處有期徒刑10月確定。
    詎仍未戒除毒癮，明知海洛因、安非他命為毒品危害防制條
    例第2 條第2 項第1 款、第2 款所規定之第一級毒品、第二
    級毒品，不得施用、持有，復另行起意，基於施用第一級毒
    品海洛因犯意，於96年10月10日某時，在桃園縣中壢市○○
    路252 巷22號3 樓A 室，以海洛因捲入香煙內吸食之方式施
    用第一級毒品海洛因1 次；又基於施用第二級毒品安非他命
    犯意，於96年10月10日12時許，在上址，以吸食器吸食之方
    式，施用第二級毒品安非他命1 次。嗣於96年10月10日16時
    30分許，在上址為警查獲，並扣得邱健偉所有之吸食器1組
    。案經桃園縣政府警察局中壢分局報告臺灣桃園地方法院檢
    察署檢察官偵查起訴。
四、證據名稱：
    (一)被告於本院準備程序中之自白。
    (二)台灣檢驗科技股份有限公司濫用藥物尿液檢驗報告暨桃園
      縣政府警察局中壢分局尿液暨毒品檢體真實姓名與編號對
      照表各1 紙附卷可稽。
五、本件經檢察官與被告於審判外達成協商之合意且被告已認罪
    ，其合意內容為：就其施用第一級毒品部分，被告願受科刑
    範圍為有期徒刑8 月又15日，就其施用第二級毒品部分，被
    告願受科刑範圍為有期徒刑6 月又15日，應執行有期徒刑1
    年2 月。經查，上開協商合意並無刑事訴訟法第455 條之4
    第1 項所列情形之一，檢察官聲請改依協商程序而為判決，
    本院爰不經言詞辯論，於協商合意範圍內為協商判決，合予
    敘明。至扣案之物非被告所有，本院毋庸宣告沒收。
六、應適用之法條：刑事訴訟法第273 條之1 第1 項、第455 條
    之4 第2 項、第455 條之8 ，毒品危害防制條例第10條第1
    項、第2 項，刑法第11條前段、第51條第5 款。
七、本判決除有刑事訴訟法第455 條之4 第1 項第1 款、第2 款
    、第4 款、第6 款、第7 款所定情形之一，或違反同條第2
    項規定者外，不得上訴。
八、如不服本件判決，得自收受判決送達之日起10日內，向本院
    提出上訴書狀，上訴於第二審法院。
本案經檢察官鄭堤升到庭執行職務。
中    華    民    國    97    年    2     月    26    日
                  刑事庭    法  官  徐  培  元
以上正本證明與原本無異。
                            書記官  楊  美  慧
中    華    民    國    97    年    2     月    27    日
附錄本件論罪科刑法條：
毒品危害防制條例第10條
施用第一級毒品者，處六月以上五年以下有期徒刑。
施用第二級毒品者，處三年以下有期徒刑。


司法院資訊處製作；財團法人民間司法改革基金會備份。
